臺灣新北地方法院民事裁定
110年度監宣字第528號
聲  請  人  張文馨  

相  對  人  張振南  


上列聲請人聲請監護宣告事件，本院裁定如下：
    主    文
聲請駁回。
聲請程序費用由聲請人負擔。
    理    由
一、聲請意旨略以：聲請人張文馨之父即相對人張振南，因於民
    國110年5月20日腦中風併失智，現已不能為意思表示或受意
    思表示，或不能辨識其意思表示之效果，相對人已達受監護
    宣告之程度，為此依民法第14條及家事事件法第164條以下
    規定，檢附戶籍謄本、長庚醫療財團法人林口長庚紀念醫院
    診斷證明書等件為佐，聲請宣告相對人為受監護宣告之人，
    併選定聲請人為相對人之監護人，指定相對人之配偶詹素琴
    為會同開具財產清冊之人等語。
二、按對於因精神障礙或其他心智缺陷，致不能為意思表示或受
    意思表示，或不能辨識其意思表示之效果者，法院得因本人
    、配偶、四親等內之親屬、最近一年有同居事實之其他親屬
    、檢察官、主管機關、社會福利機構、輔助人、意定監護受
    任人或其他利害關係人之聲請，為監護之宣告，民法第14條
    第1項定有明文。次按法院應於鑑定人前，就應受監護宣告
    之人之精神或心智狀況，訊問鑑定人及應受監護宣告之人，
    始得為監護之宣告。但有事實足認無訊問之必要者，不在此
    限。鑑定應有精神科專科醫師或具精神科經驗之醫師參與並
    出具書面報告，家事事件法第167條亦有明文。
三、經查，聲請人主張之上情，固據其提出戶籍謄本、長庚醫療
    財團法人林口長庚紀念醫院診斷證明書等件為證，然尚不能
    證明相對人現況已符合監護宣告之要件。而經本院發函通知
    聲請人應於10日內補正最近親屬系統表及上開最近親屬之最
    新戶籍謄本，並提出同意由受推舉人擔任監護人、會同開具
    財產清冊之人之同意書等件，亦請其陳報相對人目前之身體
    狀況（是否有意識、能否溝通、行動）俾利安排鑑定事宜，
    上開函件於111年3月27日合法送達聲請人，惟聲請人迄今未
    能補正及陳報上開事項之內容，此有本院111年3月9日新北
    院賢曉110年度監宣字第528號函、送達證書在卷可參。聲請
    人既未盡當事人所應協力之行為，本院尚難認聲請人主張是
    否有據及安排相對人進行鑑定，致本院未能施以鑑定，則本
    件相對人是否確有因精神障礙或其他心智缺陷，致不能為意
    思表示或受意思表示，或不能辨識其意思表示之效果之情事
    ，本院無法查明認定，是依上開規定，尚難僅憑聲請人之主
    張，遽予宣告相對人為受監護宣告之人。從而，聲請人之聲
    請，於法不合，應予駁回。
四、依家事事件法第164 條第3 項，裁定如主文。
中　　華　　民　　國　　111 　年　　6 　　月　　15　　日
                  家事第二庭  法  官  陳秋君
以上正本係照原本作成。　　　　　　　　　
如不服本裁定應於送達後10日內向本院提出抗告狀，並應繳納抗
告費新臺幣1,000元。
中　　華　　民　　國　　111 　年　　6 　　月　　15　　日
                              書記官  林宜宣